【裁判字號】    95,簡上,133
【裁判日期】    950728
【裁判案由】    違反商標法
【裁判全文】
臺灣臺北地方法院刑事判決             95年度簡上字第133號
上  訴  人  臺灣臺北地方法院檢察署檢察官
被      告  甲○○
選任辯護人  王東山律師
            李美寬律師
            林孝甄律師
上列上訴人因被告違反商標法案件，不服本院民國95年3月31日
所為94年度簡字第3242號第一審刑事簡易判決（聲請簡易判決處
刑書案號：94年度偵字第662號，移送併案審理案號：94年度偵
字第4032號），提起上訴，本院管轄第二審之合議庭判決如下︰
    主  文
上訴駁回。
    事  實
一、甲○○前於民國92年間，因違反商標法案件，經本院於92年
    8月21日以92年度簡字第2448號判決判處罰金新台幣五萬元
    確定，復於同年間因違反商標法案件，經本院於93年7月23
    日以93年度簡字第862號判決判處拘役四十日確定，於93年9
    月10日易科罰金執行完畢（均不構成累犯）。甲○○於前案
    92年11月10日為警查獲後，復另行起意，明知如附表一、二
    所示之商標圖樣，分別業經必爾斯藍基股份有限公司、英商
    布拜里公司、法商拉克絲蒂股份有限公司、亞得脫士沙洛蒙
    股份有限公司向經濟部中央標準局（現改制為智慧財產局）
    申請註冊核准，而取得於附表一、二所示專用期間內使用於
    附表一、二所列商品之商標權，現均仍在專用期間，未經授
    權，不得擅自於同一或類似之商品，使用相同或近似之註冊
    商標，竟仍基於概括之犯意，先後：(一)自93年6月中旬起，
    在馬來西亞、泰國等地以每件新台幣（下同）150元至280元
    不等之價格販入未經如附表二所示各該商標權人之同意，於
    同一商品，使用相同於上開註冊商標之仿冒商品，並輸入來
    台後，在臺北市○○路○段61號「金秋實業有限公司」內公
    開陳列，以每件390元至990元之不等價格，連續販賣予不特
    定人以營利，嗣於94年1月26日晚上7時30分許，為警在上址
    查獲，並扣得如附表二所示之仿冒商品共計631件。(二)自93
    年10月間某日起，向越南、泰國等地之批發商，以夾克1 件
    500元至600元、長褲1件150元至200元之不等價格，販入未
    經附表一所示之商標專用權人之同意，於同一商品使用相同
    於附表一所示商標之仿冒外套、長褲，並輸入來台後，自同
    年11月間某日起，在上址「金秋實業有限公司」內公開陳列
    上開仿冒之外套、長褲，並分別以每件1,200元至1,500元、
    400元至500元之不等價格，連續販賣予不特定人營利，嗣於
    同年12月7日下午5時30分許，為警在上址當場查獲，並扣得
    仿冒如附表一所示商標之外套、長褲各1件。
二、案經臺北市政府警察局大安分局報請臺灣臺北地方法院檢察
    署檢察官偵查後聲請以簡易判決處刑，暨經內政部警政署保
    安警察第二總隊第一大隊第二中隊移送臺灣臺北地方法院檢
    察署檢察官移送併案審理。
    理  由
一、上揭事實，業據被告甲○○於警詢、偵訊、原審及本院審理
    時自白不諱，核與告訴代理人蔡佳君、劉廷耀、乙○○於警
    詢中之指訴、證人即鑑定人林麗雯於警詢中證述之情節相符
    ，並有扣案如附表一、二所示之仿冒商品共計633件，必爾
    斯藍基股份有限公司、英商布拜里公司、法商拉克絲蒂股份
    有限公司、亞得脫士沙洛蒙股份有限公司之商標權註冊證影
    本共7紙，必爾斯藍基股份有限公司、薈萃商標協會台灣聯
    絡處、法商拉克絲蒂股份有限公司及台灣阿迪達斯股份有限
    公司等出具之鑑定書各1份，扣押物品目錄表2份、仿冒商品
    照片影本共20幀、現場照片3幀及進貨資料1份在卷可稽，堪
    認被告之自白與事實相符。是本件事證明確，被告連續輸入
    及販賣仿冒商標商品之犯行洵堪認定，應依法論科。
二、核被告之所為，係違反行為時商標法第82條之販賣仿冒商標
    商品罪及輸入仿冒商標商品罪。被告先後多次販賣及輸入之
    犯行，時間緊接，方法相同，觸犯構成要件相同之罪，顯係
    基於概括犯意為之，均屬行為時刑法第56條規定之連續犯，
    應從一重處斷，並依法加重其刑。其所犯販賣仿冒商標商品
    罪及輸入仿冒商標商品兩罪之間，有行為時刑法第55條規定
    之方法目的牽連關係，依該條規定應從情節較重之販賣仿冒
    商標商品罪處斷。被告販賣如附表二所示仿冒商品之部分，
    雖未據檢察官提起公訴，惟因此部分與已起訴之販賣仿冒附
    表一所示商標商品之部分有連續犯之裁判上一罪之關係，且
    經檢察官移送併案審理，本院自應併予審酌。原審對被告論
    罪科刑，固非無見，惟查刑法部分條文已於被告為本件犯罪
    後之94年2月2日修正公布，並於95年7月1日施行，而按犯罪
    後刑罰法律修正後之新舊法比較適用，於實務上計建有下列
    原則：(一)比較新舊法，應就罪刑有關法定加減原因等一切情
    形, 綜合其全部之結果而為比較, 再適用有利於行為人之法
    律處斷 (88年台上字第5840號)。(二)須行為時法與裁判時法
    均有處罰，始有刑法第二條第一項之比較適用新、舊法（88
    年台上字第7013號）。(三)倘新、舊法均有處罰，而新法之適
    用範圍較諸舊法有所限制時，必其行為同時符合修正後之法
    律所規定之犯罪構成要件，始有刑法第二條第一項但書之適
    用（92年台上字第4238號）。(四)再者比較新舊法之結果，應
    全部適用舊法或新法，不得割裂適用（87年台非字第400）
    。故經比較適用結果後，即應全部適用舊法或全部適用新法
    。經綜合比較：1.刑法第55條牽連犯及第56條連續犯之規定
    均已於94年2月2日修正刪除，並於95年7月1日施行。是於新
    法修正施行後，被告之數犯罪行為，即須分論併罰。此刪除
    雖非犯罪構成要件之變更，但顯已影響行為人刑罰之法律效
    果，自屬法律有變更，依新法第2條第1項規定，比較新、舊
    法結果，仍應適用較有利於被告之行為時法律即舊法論以牽
    連犯、連續犯。2.刑法第41條第1項前段關於易科罰金之規
    定，新法修正為「犯最重本刑為五年以下有期徒刑以下之刑
    之罪，而受六個月以下有期徒刑或拘役之宣告者，得以新臺
    幣一千元、二千元或三千元折算一日，易科罰金」，惟依被
    告行為時之刑罰法律，即修正前第41條第1項前段：「犯最
    重本刑為五年以下有期徒刑以下之刑之罪，而受六個月以下
    有期徒刑或拘役之宣告，因身體、教育、職業、家庭之關係
    或其他正當事由，執行顯有困難者，得以一元以上三元以下
    折算一日，易科罰金」，及依修正前罰金罰鍰提高標準條例
    第2條關於「依刑法第四十一條易科罰金者，均就其原定數
    額提高為一百倍折算一日；法律所定罰金數額未依本條例提
    高倍數，或其處罰法條無罰金刑之規定者，亦同」等規定，
    易科罰金之折算標準最高為銀元300元，最低為銀元100元，
    換算為新臺幣後，最高額為新臺幣900元，最低額為新臺幣
    300元，經比較修正前、後關於易科罰金折算標準之刑罰法
    ，適用修正前刑法第41條第1項前段及修正前罰金罰鍰提高
    標準條例對於被告較為有利。是本件以修正前之刑法較有利
    於被告，應整體適用修正前之刑法及修正前之罰金罰鍰提高
    標準條例第1條前段之規定論處被告罪刑。原判決雖未及比
    較新舊法，資為適用法律之依據，然比較新舊法適用之結果
    既應適用舊法，自不得就此撤銷原判決。原審審酌被告為貪
    圖利益，販賣仿冒商品，對商標權人之商譽及潛在市場利益
    造成之侵害非輕，且其有如事實欄所示多次違反商標法之前
    科，有臺灣高等法院被告前案紀錄表附卷可稽，其於刑之執
    行完畢後，竟再犯本件犯行，顯不知悔改，惟其犯後尚能坦
    承犯行，態度良好，及其販賣之時間長短、所販賣仿冒商品
    之數量及價值等情狀，量處被告有期徒刑5月，並未低於告
    訴代理人蔡佳君律師於原審94年7月1日行準備程序中所表示
    「至少五個月徒刑」之刑度，且與被告之犯行尚相當，檢察
    官上訴認為原審判處被告有期徒刑5月過輕，非有理由，應
    予駁回。
據上論斷，應依刑事訴訟法第455條之1第1項、第3項、第368條
，判決如主文。
本案經檢察官楊仲萍到庭執行職務
中    華    民    國    95    年    7     月    28    日
                  刑事第一庭  審判長法  官  陳興邦
                                    法  官  劉素如
                                    法  官  林春鈴
以上正本證明與原本無異。
不得上訴
                                    書記官  羅欣宜
中    華    民    國    95    年    7     月    28    日
附錄本案論罪科刑法條：
商標法第82條
明知為前條商品而販賣、意圖販賣而陳列、輸出或輸入者，處一
年以下有期徒刑、拘役或科或併科新臺幣五萬元以下罰金。


司法院資訊處製作；財團法人民間司法改革基金會備份。
